ko: 말랑가 품종: 아마리야; 블랑카; 코코; 에도; 릴라; 타니아; 타로 루트; 크산토소마; 야우티아; 기타
el: Ποικιλία Μαλάνγκα: Amarilla; Blanca; Coco; Eddoe; Lila; Tannia; Ρίζα taro; Xanthosoma; Yautia; Άλλο
tr: Malanga çeşidi: Amarilla; Blanca; Coco; Eddoe; Lila; Tannia; Taro kökü; Xanthosoma; Yautia; Diğer
de: Malanga-Sorte: Amarilla; Blanca; Coco; Eddoe; Lila; Tannia; Taro-Wurzel; Xanthosoma; Yautia; Sonstige
ja: マランガの種類: アマリラ; ブランカ; ココ; エドエ; リラ; タニア; タロイモ; キサントソーマ; ヤウティア; その他
zh-CN: 芋类品种: Amarilla; Blanca; Coco; Eddoe; Lila; Tannia; 芋头; Xanthosoma; Yautia; 其他
lt-LT: Malangos rūšis: Amarilla; Blanca; Coco; Eddoe; Lila; Tannia; Tarų šaknys; Ksantosoma (Xanthosoma); Yautia; Kita
en: Malanga variety: Amarilla; Blanca; Coco; Eddoe; Lila; Tannia; Taro root; Xanthosoma; Yautia; Other
fi: Kaakaotaarolajike: Amarilla; Blanca; Coco; Eddoe; Lila; Tannia; Taro; Xanthosoma; Yautia; Muu
sk-SK: Odroda malangy: Amarilla; Blanca; Coco; Eddoe; Lila; Tannia; Koreň taro; Xanthosoma; Yautia; Iná
da: Malanga-sorten: Amarilla; Blanca; Coco; Eddoe; Lila; Tannia; Taro-rod; Xanthosoma; Yautia; Andet
nb: Malanga-sort: Amarilla; Blanca; Coco; Eddoe; Lila; Tannia; Tarorot; Xanthosoma; Yautia; Annet
ru: Сорт маланги: Амарилья; Бланка; Коко; Эддо; Лила; Танния; Корень таро; Ксантосома; Яутия; Другое
th: พันธุ์มะลังกา: อามาริลลา; บลังกา; โคโค่; เผือกขนาดเล็ก (Eddoe); ลิลา; แทนนีย; เผือก; ซานโทโซมา; เยาเทีย; อื่นๆ
ro-RO: Varietate de malanga: Amarilla; Blanca; Coco; Eddoe; Lila; Tannia; Rădăcină de taro; Xanthosoma; Yautia; Altele
pt-BR: Malanga variedade: Amarilla; Blanca; Coco; Eddoe; Lila; Tannia; Raiz de taro; Xanthosoma; Yautia; Outro
pl: Odmiana malangi: Amarilla; Blanca; Coco; Eddoe; Lila; Tannia; Korzeń taro; Xanthosoma; Yautia; Inne
pt-PT: Variedade de malanga: Amarilla; Blanca; Coco; Eddoe; Lila; Tannia; Raiz de taro; Xanthosoma; Yautia; Outro
vi: Giống Malanga: Amarilla; Blanca; Coco; Eddoe; Lila; Tannia; Khoai môn; Xanthosoma; Yautia; Khác
nl: Malanga variëteit: Amarilla; Blanca; Coco; Eddoe; Lila; Tannia; Tarowortel; Xanthosoma; Yautia; Anders
cs: Odrůda Malanga: Amarilla; Blanca; Coco; Eddoe; Lila; Tannia; Kořen taro; Xanthosoma; Yautia; Jiné
zh-TW: 馬蘭加芋品種: Amarilla; Blanca; Coco; 小芋頭; Lila; 箭葉芋; 芋頭; 黃體芋; 雅烏地亞; 其他
hu: Malanga fajta: Amarilla; Blanca; Coco; Eddoe; Lila; Tannia; Tárógyökér; Nyíllevelek (Xanthosoma); Yautia; Egyéb
sl-SI: Sorta malange: Amarilla; Blanca; Coco; Eddoe; Lila; Tannia; Korenina taro; Xanthosoma; Yautia; Drugo
hr-HR: Sorta Malanga: Amarilla; Blanca; Coco; Eddoe; Lila; Tannia; Korijen taroa; Xanthosoma; Yautia; Ostalo
es: Variedad de malanga: Amarilla; Blanca; Coco; Eddoe; Lila; Tannia; Raíz de taro; Xanthosoma; Yautía; Otro
bg-BG: Сорт Маланга: Amarilla; Blanca; Coco; Eddoe; Lila; Tannia; Корен от таро; Ксантозома; Яутия; Други
it: Varietà di malanga: Amarilla; Blanca; Coco; Eddoe; Lila; Tannia; Radice di taro; Xanthosoma; Yautia; Altro
sv: Malanga-sort: Amarilla; Blanca; Coco; Eddoe; Lila; Tannia; Tarorot; Xanthosoma; Yautia; Annat
fr: Variété de malanga: Amarilla; Blanca; Coco; Eddoe; Lila; Tannia; Racine de taro; Xanthosoma; Yautia; Autre